# 是建造合同么？如何处理

提问人：路西法 2014 时间：2016-01-15 01:16:59
我公司与主要客户签订一份机器设备的定做合同，合同总金额 2000 万，合同规定，客户支付百分之 50 的设备款，另外百分之 50 在之后生产的产品中分摊转回。我公司现将该部分设备转包给其他供应商制作。设备建造期大约为 1 年，但跨越了会计年度，目前客户已开票百分之 50 的百分之 80 ，我公司开给建造厂家百分之 50 的发票，目前我公司根据开票金额，将该部分设备放在库存商品里核算，未确认对客户的收入，请问，公司账务处理是否合理？应该如何进行账务处理，收入该确认多少，如何确定成本？

回答人：chenyiwei
有 50 ％的货款“在之后生产的产品中分摊转回”，这部分款项未来收回的可能性有多大，金额和收回时间是否存在重大不确定性？如果是，则要考虑将该业务的经济实质认定为经营租赁，这样在建造和交付时不能确认收入，而应等同于自建固定资产用于出租。 如果没有重大不确定性的，可以考虑作为融资租赁处理。

提问人：2828466 时间：2016-03-31 16:12:22
陈版，你好。想咨询一下，定做的机械设备产品单位价款在 200 万左右，生产周期不超过半年，是否需要执行建造合同。

回答人：chenyiwei
看对本企业而言的重要性。不能一概而论。